Павлов Евгений Александрович

В данный момент предпочитаю работать с NodeJS, использую стек MEVN (MongoDB, Express, Vue, Node) для создания современных SPA приложений. Есть опыт работы с технологией Docker Swarm, опыт DevOps по настройке и автоматизации развертывания в сервисах AWS EC2



Дата рождения: 14.05.1991 Адрес: г. Иркутск Тел.: +7 (908) 661 56 04 Email: <u>djonanama@gmail.com</u> Website: GitHub

ОПЫТ РАБОТЫ

ХАКАТОН И БУТКЕМП <u>DEMHACK</u>

Full Stack Development

CEH 2020 - HOЯ 2020

Проект: DETECTOR

Разработка WEB-приложения для повышения информированности граждан о событиях в стране, а также решение для проверки материалов СМИ и заявлений представителей государственных органов и политиков на предмет наличия фейковой информации. Результаты:

- Сконфигурированы экземпляры EC2 AWS с последующей разверткой Docker SWARM
- Разработан Backend на nodejs и модуль синхронизации с WP headless
- Разработано Frontend приложение с использованием Vue.

URL: http://detector.news/

Docker SWARM, EC6, Nodejs, CI/CD blue-green, Vue, AWS, WordPress headless

ПАО СБЕРБАНК РОССИИ ЦЕНТРАЛЬНЫЙ АППАРАТ Ведущий Аналитик

АВГ 2019 - ФЕВ 2020

Проект: Dashboard Card Solutions

Разработка инструмента управленческой отчетности канала эквайринг и дебетовые карты для топ-менеджмента "Dashboard CS" Результаты:

Разработана архитектура приложения отчетности для трайба «Эквайринг и банковские карты» на платформе QlikView: Результаты:

- Создана группа доступов AD для разделения разных уровней отчетности (ЦА и ТБ) с последующей реализацией на сервере QlikView
- Создан шаблон навигации с использованием Extensions JS и переходов между документами AccessPiont в рамках текущего домена AD

• Проведена интеграция с СУБД Teradata, OLAP, AC Tortuga для расчётов показателей Эквайринг Costs.

QlikView, JavaScript

ПАО СБЕРБАНК РОССИИ БАЙКАЛЬСКИЙ БАНК УПИО

Эксперт

МАЙ 2018 - ИЮН 2019

Проект: Dashboard Card Solutions

Разработка инструмента управленческой отчетности канала эквайринг и дебетовые карты для топ-менеджмента "Dashboard CS" Результаты:

Создан программный интерфейс для переноса разработки скрипта в Visual Studio Code и использования Git-репозитория. Создание агрегатов на уровне трансформера данных что позволило снизить нагрузки на сервер при формировании показателей для уровня визуализации. Разработана модель данных с более 200 переменными для быстрого формования разделов с тремя режимами просмотра (таблица, график, карта). Скоординированы разработчики команды ЦА в поддержке инструмента

QlikView, JavaScript

Проект: Dashboard Мониторинг целей

Постановка, мониторинг и расчет целей руководителям РБ, аналитические таблицы по выполнению целей Результаты:

Были разработаны расширения для приложения QlikView что позволило дополнить стандартный функционал QV и создать интуитивно-понятный интерфейс с приятным внешним видом для пользователя. Полный расчет КПЭ и Крез на уровне ETL с использованием 21 источника данных с возможность быстрой корректировкой данных при обнаружении ошибок в источниках для корректного использования инструмента для планерок ТБ. Создан модуль для инкрементальной загрузки КПЭ и Крез в Teradata Осуществлена коммуникация с ТБ для выявления потребности в функционале и дополнительных доработок инструмента QlikView, JavaScript

ПАО СБЕРБАНК РОССИИ БАЙКАЛЬСКИЙ БАНК УПИО

Аналитик

ЯНВ. 2016 - MAЙ 2018

Проект: Зарплатный проект

Приложение осуществляло поиск клиента по паспортным данным и названий организаций для фиксирования факта зачисления ЗП работнику предприятий

Результаты:

Помимо разработанного интерфейса пользователя был создан программный модуль для формирования письма каналу Прямые продажи через протокол SMTP на языке PHP Привлечено 68 клиентов за период АВГ 2017 – НОЯ 2017 SQL Server, web

Проект: ИСУ по текучести

Создание системы для выявления причин увольнения Достигнут показатель по текучести по Розничному блоку не выше 13,0% при плане 14,1% / разработано и внедрено WEB-приложение ИСУ по текучести, разработан и внедрен порядок взаимодействия в рамках работы по устранению причин текучести, настроена автоматическая рассылка анкет увольняющимся сотрудникам и автоматическая постановка задач руководителям сети ВСП всех уровней

Teradata, SQL Server, web, C#

Проект: Dashboard HR. В рамках компетенции HR Был спроектировано и реализовано приложение для формирования отчетности с объемом данных более 8 млн. строк QlikView

Проект: Создание системы учета коробок для своевременной доставки в ВСП. Инициатор проекта: «Управление благосостоянием». Проблема возникала при не своевременном пополнении коробочных продуктов, и соответственно потеря потенциального дохода Полученный эффект более 1.5 млн. руб. за период МАЙ 2017 – ДЕК 2017 Год

SQL Server, web

Проект: Система учета ТМЦ для ВСП. Позволило корректировать поставку руководителям ВСП расходных материалов для снижения затрат. Позволило сократить в сумме 105 т.р. за период ФЕВ 2017 – ДЕК 2017 Год

SQL Server, web

ПАО СБЕРБАНК РОССИИ ИРКУТСКИЙ ГОСБ 8586 ОПИО

Аналитик

МАЙ 2015 - ЯНВ 2016

Проект: АС РОЛ (Розница онлайн)

Создание WEB-приложения для автоматизации сбора данных по продажам и формирование отчетности Ресурс предоставлял сервис для 450 ВСП в Иркутском, Читинском, Бурятском и Якутском ГОСБе.

Были снижены/убраны трудовые затраты на формирование отчетности отдела планирования

- Система рейтинга для КМ СП
- Отчетность для канала Прямые продажи
- Расчет эффективности сотрудников МП, КБП

IIS, MS SQL Server, PHP, web

Проект: АС МПР

Создание базы данных и инструмента работы менеджеров с предприятиями

Задача состояла в централизации баз клиентов во избежание работы разных клиентов с разными менеджерами. Реализован уровень доступа руководителей для контроля действий исполнителей MS Office Access, VBA

D-LINK ИРКУТСКОЕ ПРЕДСТАВИТЕЛЬСТВО

Программа синтаксического разбора сетевых лог-файлов (учет трафика) Разработано в период прохождения учебной практики в Иркутском представительстве D-Link

Стажер

МАЙ 2014 – ИЮН 2014

ИРКУТСКИЙ ГОСБ 8586

Программа конвертирования HTML-таблиц в формат xlsx Разработана в период прохождения учебной практики в Иркутском отделении Сбербанка России №8586

Стажер

ЯНВ 2014

ОБРАЗОВАНИЕ

ИРКУТСКИЙ НАЦИОНАЛЬНЫЙ ИССЛЕДОВАТЕЛЬСКИЙ ТЕХНИЧЕСКИЙ УНИВЕРСИТЕТ

Направление: Автоматизированные системы управления Специальность: Инженер информационных систем

2015 — 2020 ГОД

ирниту машиностроительный колледж

2012 – 2015 ГОД

Направление: Автоматизированные системы обработки информации Специальность: Техник информационных систем



Удостоен стипендии мэра 2015 год

КЛЮЧЕВЫЕ НАВЫКИ

- Business intelligence:
 - o QlikView
 - o QlikSense
- Webdesign:
 - o HTML5
 - o CSS3
- Programming language:
 - o ES6
 - o PHP
 - o Delphi
 - o .net/C#
 - o VBA
 - \circ SQL
- DBMS:
 - o MS SQL server
 - o MongoDB
 - o Teradata
 - o Firebird
- Pattern and library:
 - o MVC
 - o ETL
 - jQuery
 - o d3
 - o DataTable

- $\circ \ \ Bootstrap$
- o JSON
- Иностранные языки:
 - ENGLISH B2 (Upper Intermediate)
- Способность к быстрому обучению
- Ответственность, самостоятельность
- Стремление к повышению профессионального уровня